【裁判字號】    97,易緝,183
【裁判日期】    971117
【裁判案由】    竊盜
【裁判全文】
臺灣臺北地方法院刑事判決             97年度易緝字第183號
公  訴  人  臺灣臺北地方法院檢察署檢察官
被      告  乙○○
                    （另案於臺灣嘉義監獄執行中）
上列被告因竊盜案件，經檢察官提起公訴（96年度偵字第21980號）
，本院判決如下：
    主  文
乙○○竊盜，累犯，處有期徒刑肆月，如易科罰金，以新臺幣壹
仟元折算壹日。
    事  實
一、乙○○前曾於民國92年間因竊盜等案件，經臺灣板橋地方法
    院於94年4 月18日以93年度易字第497 號判決判處有期徒刑
    1 年4 月、3 月、3 月確定；另於93年間因施用毒品案件，
    經臺灣板橋地方法院於93年12月30日以93年度訴字第1432號
    判決判處有期徒刑7 月、4 月確定，上開2 罪定應執行之刑
    為有期徒刑2 年4 月確定，送監執行後，於95年9 月8 日假
    釋出監，假釋期間至96年1 月25日，假釋未經撤銷，以已執
    行完畢論。猶不知悔改，乙○○竟意圖為自己不法所有之犯
    意，於96年8 月25日5 時30許，在臺北縣新店市○○街8 號
    前，見甲○○所有車牌號碼：PMV －301 號機車放置在該處
    ，且無人看管，認有機可趁，即以其所有鑰匙1 支（未扣案
    ）插入該機車電門內，啟動電門竊取機車得手後離去。嗣乙
    ○○於96年8 月25日凌晨騎乘前開機車行經臺北市○○區○
    ○路1 段52號時，違規闖越紅燈，遭警員追緝時，不慎跌倒
    ，隨即棄置該機車逃逸，警員因而拾獲乙○○遺留在現場之
    文件，及甲○○發覺上開機車遭竊，報警處理，而查獲上情
    。
二、案經臺北市政府警察局文山第一分局報請臺灣臺北地方法院
    檢察署檢察官提起公訴。
    理  由
壹、證據能力
    按被告以外之人於審判外之言詞或書面陳述，除法律有規定
    者外，不得作為證據。又被告以外之人於審判外之陳述，雖
    不符前4 條之規定，而經當事人於審判程序同意作為證據，
    法院審酌該言詞陳述或書面陳述作成時之情況，認為適當者
    ，亦得為證據。當事人、代理人或辯護人於法院調查證據時
    ，知有第159 條第1 項不得為證據之情形，而未於言詞辯論
    終結前聲明異議者，視為有前項同意，刑事訴訟法159 條第
    1 項、第159 條之5 分別定有明文。查證人甲○○、楊為正
    於警詢及偵查中所為之陳述，固係審判外之陳述而屬傳聞證
    據，惟被告乙○○就上開審判外之陳述，於本院審理中，並
    不爭執證據能力，復未曾於言詞辯論終結前聲明異議，而本
    院審酌該證人陳述作成時之情況，並無違法取證及證明力過
    低之瑕疵，亦認以之作為證據為適當，依前揭規定說明，自
    得為證據。
貳、實體方面
一、上開犯罪事實，業據被告於本院審理時坦承不諱（見本院97
    年11月3 日審判筆錄第2 頁），核與證人甲○○、楊為正於
    警詢或偵查中（見96年度偵字第21980 號偵查卷第7 頁至第
    8 頁、第45頁）證述情節相符合，並有贓物認領保管單1 份
    、臺北市立萬芳醫院－委託財團法人私立臺北醫學辦理病歷
    資料及遠傳電信服務異動申請書1 份在卷可稽。足徵被告前
    開自白與事實相符合，堪予採信。本案事證明確，被告前開
    犯行洵堪認定，應依法論科。
二、核被告所為係犯刑法第320條第1項之普通竊盜既遂罪。又查
    被告有事實欄所載之犯罪科刑及執行情形，有臺灣高等法院
    被告前案紀錄表存卷可按，其受有期徒刑之執行完畢後5 年
    以內再故意犯本件有期徒刑以上之罪，係屬累犯，應依法加
    重其刑。爰審酌被告正值青年，不思以己力正當謀生，反意
    圖不勞而獲，侵害他人之財產權，所為實屬非是，惟被告犯
    罪後，已坦認犯行，且所竊得機車之價值僅新臺幣10,000元
    ，此亦據證人甲○○證述明確在卷（同前偵查卷第8 頁），
    參以被告之品行、智識程度等一切情狀，量處如主文所示之
    刑，並諭知易科罰金之折算標準。至被告所有且供本案犯罪
    使用之鑰匙1 支，已經被告丟棄滅失而不存在，爰不對之宣
    告沒收。
據上論斷，應依刑事訴訟法第299條第1項前段，刑法第320條第1
項、第47條第1 項、第41條第1 項前段，刑法施行法第1 條之1
，判決如主文。
本案經檢察官楊雅清到庭執行職務。
中    華    民    國    97    年    11    月    17    日
                        臺灣臺北地方法院刑事第十七庭
                                     法  官   賴淑美
以上正本證明與原本無異。
如不服本判決，應於判決送達後10日內向本院提出上訴狀（應附
繕本），上訴於臺灣高等法院。
                                     書記官   許翠燕
中    華    民    國    97    年    11    月    18    日
附錄本件論罪科刑法條全文：
中華民國刑法第320 條 (普通竊盜罪、竊佔罪)
意圖為自己或第三人不法之所有，而竊取他人之動產者，為竊盜
罪，處五年以下有期徒刑、拘役或五百元以下罰金。
意圖為自己或第三人不法之利益，而竊佔他人之不動產者，依前
項之規定處斷。
前二項之未遂犯罰之。


司法院資訊處製作；財團法人民間司法改革基金會備份。
